臺灣高等法院交通法庭裁定　　　　　　　　　　　　九十一年度交抗字第八一九號
　　抗　告　人
　　即受處分人　甲○○
右抗告人因違反道路交通管理處罰條例案件，不服臺灣臺北地方法院中華民國九十一
年八月二十九日裁定（九十一年度交聲字第三九六號），提起抗告，本院裁定如左：
    主  文
抗告駁回。
    理  由
一、原裁定意旨略以：本件受處分人即異議人甲○○駕駛車號ＤＸ─六八八六號自用
    小客車，於民國（下同）九十年十二月二十三日凌晨一時四十七分許，行經國道
    一號中山高速公路北上車道一百四十六公里處時，受處分人竟以每小時一百十二
    公里之速度行駛，超過最高限速每小時一百公里，經內政部警政署國道公路警察
    局執勤警員以雷達測速器測得受處分人駕車超速之事實，有內政部警政署國道公
    路警察局第二警察隊函、內政部警政署國道公路警察局舉發違反道路交通管理事
    件通知單在卷可稽，受處分人並在異議狀坦承上開時間係由其駕駛車號ＤＸ─六
    八八六號自用小客車。是處分機關據以援引上開規定，裁處受處分人三千元，並
    記汽車違規點數一點，並無不當。本件異議為無理由，應予駁回。
二、抗告意旨略以：原裁定僅依據警員單方面不實說辭，未調查抗告人異議狀所列事
    實，亦未傳喚抗告人到庭陳述，論證根據顯與事實不符，抗告人願到庭陳述闡明
    真相云云。
三、按汽車行駛於高速公路或設站管制之道路，而不遵管制之規定者，處汽車駕駛人
    新臺幣（下同）三千元以上六千元以下罰鍰，並記違規點數一點，道路交通管理
    處罰條例第三十三條第一項、第六十三條第一項第一款定有明文。經查，本件抗
    告人即受處分人甲○○駕駛車號ＤＸ─六八八六號自用小客車，於九十年十二月
    二十三日凌晨一時四十七分許，行經國道一號中山高速公路北上車道一百四十六
    公里處時，以每小時一百十二公里之速度行駛，超過最高限速每小時一百公里，
    經內政部警政署國道公路警察局執勤警員以雷達測速器測得受處分人駕車超速之
    事實，有內政部警政署國道公路警察局第二警察隊九十一年一月二十三日公警國
    二刑字第０九０一一０六號函及內政部警政署國道公路警察局舉發違反道路交通
  管理事件通知單各一紙在卷可稽，且參諸上開違反道路交通管理事件通知單、及
    內政部警政署國道公路警察局第二警察隊函文分別載明：該駕駛人自稱壹周刊記
    者拒絕出示證件、郵寄交付；執勤人員於九十年十二月二十三日在國一公路北向
    一四六公里處服勤時，以雷達測速器測得ＤＸ─六八八六號車時速一一二公里時
    ，並無其他車輛干擾測速，該處限速一００公里，超速一二公里，經確認違規無
    誤，即依規定指揮該車靠邊停車受檢，惟於稽查時駕駛人聲稱係壹周刊記者，拒
    不下車查看雷達偵測數值，亦不出示駕、行照供員警查驗，為免現場無謂爭論，
    乃依法予以逕行舉發超速違規；另查本套測速器未配備照相功能等語，上開函文
    已就抗告人於異議狀所爭執：『前後尚有其他車輛行駛、當場警察執勤人員無出
    示測速或照片』等證物等事項予以說明，況按交通警員製單舉發違反道路交通管
    理處罰條例所列之違規事實，本質上為行政處分，係公務員基於職務上權力，依
    法就特定之具體事件所為具公法上效果之單方行政行為，基於公務員為公法上行
    為具有公信力之原則，該行政處分當可被推定為真正，其據以依法處分之事實認
    定亦為正確無誤，本此公信原則，乃立法者賦予行政機關制定違反道路交通事件
    統一裁罰標準及處理細則，使執勤警員得當機處分（如該細則第二十三條）以維
    護交通秩序、安全之行政目的，反之，若謂公務員一切行政行為均需預留證據以
    證其實，則國家行政勢必窒礙難行，是若無證據足資證明執勤員警之舉發有誤或
    有捏造事實違法取締之情事，則執勤警員本其維護交通秩序、安全職責所為之舉
    發，自應受到合法、正確之推定，從而本件執勤員警依法執行職務之舉發行為並
    無不當，且亦查無任何證據足資證明警察有捏造事實違法取締之情事，則縱執勤
    員警未能提出抗告人超速之照片，亦尚難執此遽認原處分機關之裁罰有何不妥。
    又依道路交通案件處理辦法第十六條之規定，交通法庭就聲明異議之案件，必要
    時，「得」訊問受處分人及其他關係人，並得傳喚證人，命行鑑定，實施勘驗。
    則可知是否須傳喚受處分人到庭訊問，事實審法官仍有裁量之權限，上開條文既
    規定「得」訊問，而非「應」訊問，則法院於聲明異議之案件中決定是否傳訊受
    處分人，乃法院之裁量權，在未逾越裁量範圍下，應予尊重，抗告意旨僅以原審
    未傳訊抗告人到庭陳述，遽而指摘原審論證根據與事實不符，自有誤會。
四、綜上所述，原審法院因認抗告人確有超速違規之事實，原處分機關據以裁罰並無
    不妥，而駁回其異議，經核並無不合。抗告人仍執前詞指摘原裁定不當，為無理
    由，應予駁回。至抗告人聲請到庭陳述，因本件事證已明，核無必要，併予敘明
    。
據上論斷，應依道路交通案件處理辦法第二十六條、刑事訴訟法第四百十二條，裁定
如主文。
中      華      民      國      九十一      年    十    月    三十一    日
                              臺灣高等法院交通法庭
                                  審判長法  官  葉  騰  瑞
                                        法  官  莊  明  彰
                                        法  官  黃  國  忠
右正本證明與原本無異。
不得再抗告。
                                        書記官  劉  貞  達
中      華      民      國      九十一      年    十    月    三十一    日
